---
title: Identificando o quão movimento está um ambiente a partir da quantidade de MACs
  no local
author: "Diego Pereira"
date: "16-07-2016"
output: html_document
---

## 1 - Contextualização

Falar sobre: Problema, casos de uso, solução

## 2 - Planejamento

Falar que decidimos coletar dados de um ponto de onibus em frente a ufcg, na área: (adicionar imagens)

## 3 - Coleta de dados

A coleta foi realizada entre os dias 28/06/2016 e 15/07/2016 em horários aleatórios, o horário não pôde ser fixo porque neste período na cidade há vários dias com chuva. Nessa coleta o ponto de ônibus foi filmado para podermos contar as pessoas, assim como os macs foram observados através de um equipamento próprio nosso. Nos dados que serão agregados a cada 5 minutos, nesse tempo a quantidade total de macs e de ....

## 4 - Sumarização dos dados

Esse conjunto de dados possui 67 observações, apresentam 3 campos: o primeiro refere-se à quantidade de pessoas, o segundo à quantidade de MACs e o terceiro é uma variável booleana que indica se é manhã.

```{r, echo=FALSE}
head(dados)
```

Podemos indicar que há uma relação entre as quantidade de MACs e de pessoas através do teste de correlação, tendo assim com 95% de confiança que os valores são relacionados.

```{r, echo=FALSE}
cor.test(dados$Quantidade.de.Macs, dados$Quantidade.de.Pessoas)
```

```{r, echo=FALSE}
plot(dados$Quantidade.de.Macs, dados$Quantidade.de.Pessoas)
```

Dividindo a quantidade de pessoas pela quantidade de MACs, temos um outlier, e iremos remove-lo.

```{r, echo=FALSE}
plot(dados$Quantidade.de.Pessoas/dados$Quantidade.de.Macs)
```

```{r, echo=FALSE}
dados <- dplyr::filter(dados, Quantidade.de.Pessoas/Quantidade.de.Macs < 15)
```

## 5 - O experimento


Agora possuímo 66 observações, usaremos X para treinamento e teste (através da validação cruzada) e Y para validação do modelo.

#TODO
```{r, echo=FALSE}
tamanho_treino <- 50
tamanho_val <- 16

data1 <- dados[sample(nrow(dados)),]
data1 <- dplyr::select(data1, Quantidade.de.Pessoas, Quantidade.de.Macs, Manha)
treino <- data1[c(1:tamanho_treino),]
teste <- data1[c(tamanho_treino+1:tamanho_teste),]

cor.test(treino$Quantidade.de.Pessoas, treino$Quantidade.de.Macs)
data1 <- dados
```


### Mapeamento direto

O mapeamento direto representa pouco mias de 0.6%
```{r, echo=FALSE}
calc_r2 <- function(var1, var2, dados){
  r2 <- lm(var1 ~ var2, dados)
  return(summary(r2)$r.squared )
}

mac_diretamente <- calc_r2(dados_beta$Quantidade.de.Pessoas, dados_beta$Quantidade.de.Macs, dados_beta)
print(mac_diretamente)

```

### Regressão linear (começar a usar caret)

Pouco mais de 15%
```{r, echo=FALSE}

ctrl <- trainControl(method = "cv", number = 10)

lmFit <- train(Quantidade.de.Pessoas~. , 
               data = dados, 
               method = "lm", 
               trControl = ctrl,
               metric = "Rsquared")

summary(lmFit)
plot(varImp(lmFit))
```

### MARS

25%
```{r, echo=FALSE}
marsGrid <- expand.grid(.degree = 1:2, .nprune = 2:40)

marsFit <- train(Quantidade.de.Pessoas~. , 
               data = dados, 
               method = "earth", 
               trControl = ctrl,
               tuneGrid = marsGrid,
               metric = "Rsquared")

summary(marsFit)
marsFit
plot(varImp(marsFit))
```

### Rede Neural

25%
```{r, echo=FALSE}

nnetGrid <- expand.grid(.decay = c(0, 0.01, .1),
.size = c(1:10),
.bag = FALSE)

nnetTune <- train(Quantidade.de.Pessoas~. , 
            data = dados, 
            method = "avNNet",
            tuneGrid = nnetGrid,
            trControl = ctrl,
            ## Automatically standardize data prior to modeling
            ## and prediction
            #preProc = c("center", "scale"),
            #linout = TRUE,
            #trace = FALSE,
            #MaxNWts = 10 * (ncol(trainXnnet) + 1) + 10 + 1,
            metric = "Rsquared",
            maxit = 500)

```

## Random Forest

18%
```{r, echo=FALSE}
rfModel <- train(Quantidade.de.Pessoas~. , 
               data = dados, 
               method = "rf", 
               trControl = ctrl,
               metric = "Rsquared")

```

